【裁判字號】    99,上易,73
【裁判日期】    990201
【裁判案由】    竊盜
【裁判全文】
臺灣高等法院高雄分院刑事判決          99年度上易字第73號
上  訴  人
即  被  告  甲○○
上列上訴人因竊盜案件，不服臺灣高雄地方法院98年度易字第10
02號中華民國98年11月24日第一審判決（起訴案號：臺灣高雄地
方法院檢察署98年度偵字第15375 號），提起上訴，本院判決如
下：
     主  文
上訴駁回。
     理  由
一、按「不服地方法院之第一審判決而上訴者，應向管轄第二審
    之高等法院為之。上訴書狀應敘述具體理由。上訴書狀未敘
    述上訴理由者，應於上訴期間屆滿後20日內補提理由書於原
    審法院。逾期未補提者，原審法院應定期間先命補正」、「
    第二審法院認為上訴書狀未敘述理由或上訴有第362 條前段
    之情形，應以判決駁回之。但其情形可以補正而未經原審法
    院命其補正者，審判長應定期間先命補正」，刑事訴訟法第
    361 條、第367 條分別定有明文。職是，不服地方法院之第
    一審判決而上訴者，其上訴書狀應敘述具體理由，至於上訴
    理由是否具體，係屬第二審法院審查範圍，則不在命補正之
    列，此參照上開條文之修正理由自明。
二、再所稱具體理由，係指須就不服之判決為具體之指摘而言，
    如僅泛稱原判決認事用法不當或採證違法、判決不公等，均
    非具體理由（法院辦理刑事訴訟案件應行注意事項第162 點
    參照）。復按「所謂具體理由，必係依據卷內既有訴訟資料
    或提出新事證，指摘或表明第一審判決有何採證認事、用法
    或量刑等足以影響判決本旨之不當或違法，而構成應予撤銷
    之具體事由，始克當之（例如：依憑證據法則具體指出所採
    證據何以不具證據能力，或依憑卷證資料，明確指出所為證
    據證明力之判斷如何違背經驗、論理法則）；倘僅泛言原判
    決認定事實錯誤、違背法令、量刑失之過重或輕縱，而未依
    上揭意旨指出具體事由，或形式上雖已指出具體事由，然該
    事由縱使屬實，亦不足以認為原判決有何不當或違法者（例
    如：對不具有調查必要性之證據，法院未依聲請調查亦未說
    明理由，或援用證據不當，但除去該證據仍應為同一事實之
    認定），皆難謂係具體理由，俾與第二審上訴制度旨在請求
    第二審法院撤銷、變更第一審不當或違法之判決，以實現個
    案救濟之立法目的相契合，並節制濫行上訴」（最高法院97
    年度臺上字第892 號判決意旨參照）。是如上訴理由書狀並
    未依據卷內訴訟資料，具體指摘原判決認事用法有何違法或
    不當之情形，即屬上訴未敘述具體理由。又上訴書狀未敘述
    具體理由者，其上訴即屬於刑事訴訟法第362 條前段所定「
    上訴不合法律上之程式」之情形，第二審法院自應依同法第
    367 條之規定，以判決駁回之。
三、本案上訴人即被告（下稱被告）甲○○不服原審判決提起上
    訴，其上訴書所載理由略謂：本件檢察官起訴係認被告涉犯
    2 竊盜罪，然原審經審理後，則認被告被訴竊取通安國際開
    發事業股份有限公司（下稱通安公司）所有之機車部分為有
    罪，而被訴竊取乙○○之皮包部分無罪。而依檢察官就前開
    2 罪具體求處有期徒刑9 月予以折算，顯然原審就被告竊取
    通安公司之機車部分判處有期徒刑7 月，量刑過重，有違比
    例原則。又被告犯後坦承犯行，並有悔意，且未利用該交通
    工具作奸犯科，僅係因為生活家計始起貪嗔而為前開竊盜犯
    行，爰請從輕量刑等語。經查：
  (一)本件原判決就檢察官起訴被告基於竊盜之犯意，於民國96年
    12月20日9 時45分許，在高雄市三民區○○○路50號前，徒
    手竊取通安公司所有，交由該公司員工劉國文使用之車牌號
    碼LAG-099 號機車1 部之犯行，業已罪證明確，爰依刑法第
    320 條第1 項、第47條第1 項（原判決漏繕刑法施行法第1
    條之1 ）等規定，就被告所犯判處罪刑，業已詳敘其認定之
    依據及所憑之理由，經核並無違誤。
  (二)關於刑之量定，係實體法上賦予法院得為自由裁量之事項，
    倘其未有逾越法律所規定之範圍，或濫用其權限，即不得任
    意指摘為違法。且在同一犯罪事實與情節，如別無其他加重
    或減輕之原因，下級審量定之刑，亦無過重或失輕之不當情
    形，則上級審法院對下級審法院之職權行使，原則上應予尊
    重（最高法院75年度臺上字第7033號判例意旨，及85年度臺
    上字第2446號判決意旨可資參照）。原判決認被告所犯上揭
    罪行，係屬累犯；並審酌被告不思循正當途徑賺取財富，竟
    恣意行竊通安公所有之前開機車充作代步工具使用，且迄未
    賠償通安公司之損失，實屬不該，惟念及被告犯後全然坦承
    犯行，非無悔意，且其係徒手行竊，手段尚稱平和，兼衡以
    被告所竊取之財物價值及被告素行等一切情狀，量處有期徒
    刑7 月，經核原判決已就刑法第57條揭示之各種量刑條件妥
    為斟酌，量刑尚稱允當，並無失輕、過重或違反比例原則、
    平等原則或公平正義之情形。
  (三)雖被告辯稱原判決量處之刑度，依檢察官具體求處之刑度予
    以折算，顯然有失比例原則等語。然檢察官於訴訟進行中所
    為刑度之求處，僅係向法院為科刑之建議，而為法院量刑之
    參考，並無拘束法院之效力，故原審依刑法第57條揭示之各
    種量刑條件，斟酌如上所示之各種情狀後，不採納檢察官所
    為之量刑建議，於法並無違誤。被告執前揭情詞指摘原判決
    量刑過重，尚無足採。至檢察官就本件具體求刑有期徒刑9
    月，係以被告前開被訴之2 次竊盜犯行均係有罪為前提所為
    之量刑（應執行刑）建議，此觀之原審98年11月10日審判筆
    錄所載即明，乃原判決認檢察官係就被告經為有罪判決之罪
    行（即竊盜機車部分）而為求刑9 月，並認屬過重，容屬有
    誤，惟原判決此部分之誤認，既不影響其就被告上開竊盜機
    車部分罪行之論罪科刑，本院爰認並無因之撤銷原判決之必
    要，附此敘明。
四、綜上，被告顯未依據卷內訴訟資料，具體指摘原判決認事用
    法有何違法或不當之情形，其上訴自屬未敘述具體理由之情
    形。核之上揭說明，應認被告之上訴違背法律上之程式，自
    應予以駁回。
五、依刑事訴訟法第367 條前段、第372 條，不經言詞辯論，逕
    為判決如主文。
中    華    民    國    99    年    2     月    1     日
                  刑事第一庭    審判長法  官 翁慶珍
                                      法  官 黃仁松
                                      法  官 徐美麗
以上正本證明與原本無異。
不得上訴。
中    華    民    國    99    年    2     月    1     日
                                      書記官 賴梅琴

司法院資訊處製作；財團法人民間司法改革基金會備份。
